臺灣苗栗地方法院刑事判決　　　　　　　 94年度易字第629號
公　訴　人　臺灣苗栗地方法院檢察署檢察官
被　　　告　丁○○
上列被告因竊盜案件，經檢察官聲請以簡易判決處刑（94年度偵
字第2294號）及移送併案審理（94年度偵字第2599號，第3318號
），本院認不應以簡易判決處刑，改依通常程序，並依簡式審判
程序，判決如下：
    主  文
丁○○連續竊盜，累犯，處有期徒刑壹年貳月。
    事  實
一、丁○○有多次竊盜之犯罪紀錄，最近一次於民國93年間經法
    院判處有期徒刑10月確定，甫於94年3 月27日執行完畢。詎
    仍不知悔改，復意圖為自己不法之所有，基於竊盜之概括犯
    意，先後於(一)94年4 月17日凌晨3 時20分許，前往位於苗栗
    縣苑裡鎮中正里15鄰中正123 號住宅旁，由甲○○所經營「
    永全發資源回收場」，趁無人看管之際，入內竊取回收之寶
    特瓶空罐12公斤（價值約新臺幣《下同》360 元，侵入附連
    圍繞之土地部分未據告訴），得手後再轉售予不詳姓名年籍
    之人，得款200 元，已花用殆盡。嗣甲○○調閱該資源回收
    場內之監視錄影帶，並經警根據該錄影帶所攝影之翻拍畫面
    ，始循線查獲上情。(二)94年4 月17日20時許，在苗栗縣苑裡
    鎮福田里12鄰福田148 之4 號前，徒手竊取丙○○○所有之
    三輪腳踏車1 輛，得手留供己用，嗣於同年7 月5 日為丙○○○報警查獲。(三)94年5 月2 日凌晨2 時許，趁乙○○所經
    營、設於苗栗縣苑裡鎮客庄里21鄰之並未定著於土地上之「
    007 檳榔攤」，未營業而無人看守時，徒手開啟檳榔攤鐵捲
    門，竊取遙控汽車1 輛、收音機1 台、大衛牌及藍星牌香煙
    40餘包、啤酒及沙士等飲料100 餘瓶等物，復於同年月7日
    凌晨3 時許，再次前往上址，並由地上拾起石塊1 塊，砸毀
    該檳榔攤前方窗戶之玻璃，徒手竊取啤酒、保力達、涵氧活
    水及沙士等飲料160 餘瓶等物。嗣於同年月9 日下午2 時許
    ，丁○○在上址附近行走，在乙○○之友人余嘉興詢問下，
    坦承上情，並帶同警員前往其住處，取出遙控汽車1 輛、收
    音機1 台、香煙14包及飲料64瓶等贓物。
二、案經苗栗縣警察局通霄分局移送臺灣苗栗地方法院檢察署檢
    察官偵查後聲請以簡易判決處刑及移送併案審理。
    理  由
一、訊據被告丁○○對於上揭連續竊盜之事實均坦承不諱，核與
    被害人甲○○、丙○○○、乙○○分別於警詢或檢察官偵訊
    時指述失竊情節大致相符，另經證人余嘉興於警詢時證述上
    述情形屬實，並有贓物認領保管單2 紙、現場圖2 紙、現場
    及查獲之照片多幀、翻拍照片4 幀等附卷可證。綜上，被告
    上述自白核與事實相符，而堪採信。是本件事證已臻明確，
    被告犯行洵堪認定。
二、核被告所為，均係犯刑法第320 條第1 項之普通竊盜罪。被
    告先後多次之竊盜犯行，時間緊接，所犯基本構成要件相同
    ，顯係基於概括之犯意反覆為之，為連續犯，爰依刑法第56
    條之規定，以一罪論，並加重其刑。又被告受有如事實欄所
    載罪刑執行情形，有臺灣高等法院被告前案紀錄表在卷可稽
    ，其受有期徒刑執行完畢後，5 年以內再犯本件有期徒刑以
    上之罪，為累犯，應依刑法第47條規定遞加重其刑。爰審酌
    被告前有竊盜之犯罪紀錄，最近1 次甫於94年3 月27日執行
    完畢，於不到1 月之內即再犯本件竊盜罪，足徵其惡性非淺
    ，暨其犯罪之動機、目的、手段，犯罪所生之危害及犯罪後
    承認犯行之態度等一切情狀，量處如主文所示之刑。
三、臺灣苗栗地方法院檢察署檢察官，就被告上述犯罪事實一(二)
    、(三)部分，以該署94年度偵字第2599號、94年度偵字第3318
    號移送本院併案審理乙節，因該移送併辦部分，與起訴之犯
    罪事實一(一)部分，時間緊接，手法相近，顯係被告基於概括
    犯意所為，有連續犯之裁判上一罪關係，已如上述，自為起
    訴效力所及，本院自應一併予以審理，併此敘明。
四、移送意案意旨另以：被告於93年2 月15日8 時許，在苗栗縣
    苑裡鎮苑裡郵局門口前，徒手竊取戊○○所有之三輪腳踏車
    1 輛，得手留供己用，因認被告所涉竊盜罪嫌與前開起訴部
    分具有連續犯之裁判上一罪關係，而請求併案審理。惟查，
    本件被告前於93年1 月間因犯竊盜罪，經檢察官提起公訴，
    業經本院於94年3 月31日判決有期徒刑10月，並於同年4 月
    15日確定在案，有該案判決書在卷可按，則本件移送併辦部
    分應為該案確定判決效力所及，依法應諭知免訴之判決，與
    本件上述經檢察官起訴部分，自無連續犯之裁判上一罪關係
    ，本院尚無從併為審理，應退還該署由檢察官另為適法之處
    理，附此敘明。
據上論斷，應依刑事訴訟法第452 條、第273 條之1 第1 項、第
299 條第1 項前段，刑法第56條、第320 條第1 項、第47條，罰
金罰鍰提高標準條例第1 條，前段判決如主文。
本案經檢察官戴瑞麒到庭執行職務。
中　　華　　民　　國　　94　　年　　10　　月　　19　　日
                  刑事第二庭    法　官　林燦都
以上正本證明與原本無異。
如不服本判決，應於送達後10日內向本院提出上訴狀（須附繕本
），上訴於臺灣高等法院臺中分院。
                                書記官　陳建分
中　　華　　民　　國　　94　　年　　10　　月　　19　　日
附錄論罪科刑法條
刑法第320條第1項
意圖為自己或第三人不法之所有，而竊取他人之動產者，為竊盜
罪，處5 年以下有期徒刑、拘役或500 元以下罰金。
